臺灣臺南地方法院刑事判決　　　　　　　100年度易字第166號
公　訴　人　臺灣臺南地方法院檢察署檢察官
被　　　告　許程淵
上列被告因業務侵占案件，經檢察官提起公訴（100年度營偵字
第13號），被告於本院準備程序中，先就被訴事實為有罪之陳述
，經本院合議庭裁定改由受命法官獨任進行簡式審判程序，判決
如下：
    主  文
許程淵犯業務侵占罪，累犯，處有期徒刑柒月。
    事  實
一、許程淵前因毒品案件，經臺灣高雄地方法院以94年度易字第
    673號判決判處有期徒刑9月確定；又因竊盜、毒品案件，經
    同院先後以94年度簡字第5051號、94年度簡字第5183號判決
    各判處有期徒刑4月確定，並經同院以95年度聲字第820號裁
    定定應執行刑為有期徒刑7月確定，經與上開有期徒刑9月接
    續執行，於民國95年9月22日假釋付保護管束出監，同年12
    月1日保護管束期滿假釋未經撤銷而執行完畢。許程淵另於
    99年1月間起，與不知情之友人林宗民一同在臺南縣仁德鄉
    （現已改制為臺南市仁德區○○○○街某址經營汽車修配廠
    ，負有為客戶即車主修理車輛等業務，為從事業務之人；迨
    99年1月5日晚間10時許，因許程淵得知陳江海欲將伊所有之
    車號BN-3231號自用小客車交付予其維修，乃依約前往臺南
    縣鹽水鎮（現已改制為臺南市鹽水區）福得里福安宮前收受
    陳江海所交付待修之上開車輛，雙方並約定上開車輛之維修
    時間為15日。詎許程淵竟不思悛悔，未依約於15日後將上開
    車輛修繕完竣交還予陳江海，反於前開有期徒刑執行完畢後
    5年內之99年1月20日後至99年3月間某日，又意圖為自己不
    法之所有，以變易持有為所有之意思，將其業務上所管領之
    上開車輛侵占入己後供己使用，並即逃匿無蹤。嗣因陳江海
    於交付上開車輛予許程淵維修後15日起至99年10月間止，多
    次以撥打電話或寄送存證信函之方式聯繫許程淵，均未獲回
    覆而未能尋回上開車輛，復陸續收受上開車輛之違規罰單，
    乃知有異，始報警循線查悉上情。
二、案經陳江海訴由臺南縣警察局新營分局（現已改制為臺南市
    政府警察局新營分局）報告臺灣臺南地方法院檢察署檢察官
    偵查起訴。
    理  由
一、按本件被告許程淵所犯為死刑、無期徒刑、最輕本刑3年以
    上有期徒刑以外之罪，亦非屬高等法院管轄之第一審案件，
    其於準備程序進行中，先就被訴事實為有罪之陳述，經告知
    簡式審判程序之旨，並聽取檢察官、被告之意見後，本院合
    議庭依刑事訴訟法第273條之1第1項裁定進行簡式審判程序
    ，是本案之證據調查，依同法第273條之2規定，不受同法第
    159條第1項、第161條之2、第161條之3、第163條之1，及第
    164條至第170條所規定證據能力認定及調查方式之限制，合
    先敘明。
二、上開犯罪事實，業據被告於本院準備程序及審理中均坦承不
    諱，核與告訴人即被害人陳江海於警詢、偵查中之證述及證
    人即與被告一同開設汽車修配廠之林宗民於偵查中之證述均
    大致相符（警卷第5至7頁，偵查卷第33至34頁、第37至38頁
    ），並有上開車號BN-3231號自用小客車之車籍資料及告訴
    人寄發予被告之存證信函各1份在卷可稽（警卷第8至10頁）
    ；參以被告既明知上開車輛為告訴人交付予其修繕，縱無繼
    續為告訴人修繕上開車輛之意，亦應將上開車輛返還予告訴
    人，然被告竟擅自將上開車輛占為己用，復避不見面，致告
    訴人追討無著，足徵被告有將上開車輛易持有為所有之不法
    侵占意圖甚明，更堪認被告上開任意性之自白，確與事實相
    符。是本件事證明確，被告上開犯行洵堪認定，應予依法論
    科。
三、本件被告於案發時與證人林宗民一同經營汽車修配廠，負有
    為告訴人等客戶修理車輛之業務，為從事業務之人，其基於
    修繕業務關係而管領之車輛，自屬其業務上所持有之物；而
    被告於業務持有中，以易持有為所有之意思，將上開車輛侵
    占入己，核其所為應係犯刑法第336條第2項之業務侵占罪。
    又被告曾於95年12月1日受如事實欄所載之罪刑執行完畢，
    有臺灣高等法院被告前案紀錄表附卷可稽，其於前開有期徒
    刑執行完畢後5年內，故意再犯本件有期徒刑以上之罪，為
    累犯，應依刑法第47條第1項規定加重其刑。爰審酌被告前
    已有竊盜等財產犯罪紀錄，竟不思悛悔，再犯本案，足見其
    未能自前所受刑之執行記取教訓，且被告正值青壯，仍不思
    循正途取財，僅因貪圖私利，即利用職務之便將所保管之車
    輛侵占入己，殊為不該，更可見其漠視他人財物之所有權，
    法紀觀念薄弱，惟念被告經查獲後坦承上開犯行不諱，表現
    悔意，兼衡被告之犯罪手段、所得利益、被告犯後迄未賠償
    告訴人所受損害之情況，暨被告之學歷、家庭狀況等一切情
    狀，量處如主文所示之刑，以示懲儆。
據上論斷，應依刑事訴訟法第273條之1第1項、第299條第1項前
段，刑法第336條第2項、第47條第1項，刑法施行法第1條之1第1
項、第2項前段，判決如主文。
本案經檢察官蘇榮照到庭執行職務
中    華    民    國   100    年     3     月    9    日
                        刑事第七庭    法  官   蔡盈貞
以上正本證明與原本無異。
如不服本判決應於收受本判決後10日內向本院提出上訴書狀，並
應敘述具體理由。其未敘述上訴理由者，應於上訴期間屆滿後20
日內向本院補提理由書狀（均須按他造當事人之人數附繕本）「
切勿逕送上級法院」。
                                      書記官   陳玉芬
中    華    民    國   100    年     3     月    9    日
附錄論罪科刑法條：
中華民國刑法第336條
（公務公益侵占罪、業務侵占罪）
對於公務上或因公益所持有之物，犯前條第1項之罪者，處1年以
上7年以下有期徒刑，得併科5千元以下罰金。
對於業務上所持有之物，犯前條第1項之罪者，處6月以上5年以
下有期徒刑，得併科3千元以下罰金。
前二項之未遂犯罰之。